臺灣高雄地方法院民事判決            100年度家訴字第415號
原      告  花旗(台灣)商業銀行股份有限公司
法定代理人  管國霖
訴訟代理人  黃敬弼
被      告  李貴齡
被      告  唐政民
上列當事人間請求宣告分別財產制事件，本院於民國100 年12月
27日言詞辯論終結，判決如下：
    主  文
宣告被告李貴齡與被告唐政民間之夫妻財產制應改用分別財產制
。
訴訟費用由被告負擔。
    事實及理由
一、本件原告起訴主張：原告前對被告李貴齡有有新臺幣（下同
    ）394438元及自98年12月11日起至清償日止按年息百分之一
    計算利息之債權存在，被告李貴齡迄今尚積欠原告上開債務
    尚未清償，嗣原告具狀聲請強制執行，茲因被告李貴齡名下
    已無財產可供執行，致未能執行，業獲本院核發債權憑證在
    案。而被告為夫妻關係，且未以契約訂立夫妻財產制，依民
    法第1005條之規定，應以法定財產制為渠等之夫妻財產制，
    又原告已對於被告李貴齡之財產聲請強制執行，惟執行無結
    果已終結在案，而未得受清償，原告爰依民法第1011條之規
    定提起本訴，並聲明准予宣告被告間夫妻財產制改為分別財
    產制。並聲明：如主文所示。
三、按夫妻未以契約訂立夫妻財產制者，除本法另有規定外，以
    法定財產制，為其夫妻財產制；債權人對於夫妻一方之財產
    已為扣押，而未得受清償時，法院因債權人之聲請，得宣告
    改用分別財產制，民法第1005條、第1011條分別定有明文。
    所謂未得受清償，包括全無可扣押之物或所扣押之物數量不
    足及所扣押之財產不足清償該為扣押之債權人債權等情形（
    最高法院89年度臺上字第854 號判決意旨參照）。
四、經查：原告主張被告李貴齡、唐政民結婚後，未以契約約定
    夫妻財產制，及被告李貴齡積欠原告之債務，經原告聲請強
    制執行，未獲全部清償等情，業據其提出台灣台北地方法院
    98年度消債核字第10643 號民事裁定、帳務資料畫面等件為
    證（見本院卷第5頁至第8頁），並有本院全戶戶籍資料查詢
    、夫妻財產登記資料查詢系統公告影本在卷可憑（見本院卷
    第10至11頁、第23頁），復被告李貴齡、唐政民於本院100
    年12月27日言詞辯論期日到庭，亦無提出任何答辯，堪信原
    告主張為真實。從而，依上開說明，原告本於民法第1011條
    之規定，訴請本院宣告被告李貴齡、唐政民間之夫妻財產制
    應改用分別財產制，為有理由，應予准許。
五、據上論結，本件原告之訴為有理由，依民事訴訟法第385 條
    第1 項前段，第78條、第85條第1 項，判決如主文。
中    華    民    國   100    年    12    月    30    日
                      家事法庭法  官  何清富
正本係照原本作成。
如對本判決上訴，須於判決送達後20日之不變期間內，向本院提
出上訴狀。
中    華    民    國   100    年    12    月    30    日
                              書記官  鄧思辰